臺灣板橋地方法院民事判決　　　　　　　95年度訴字第2056號
原　　　告　乙○○
　　　　　　　　　　　之1號2.
被　　　告　丙○○
　　　　　　　　　　　號
訴訟代理人　廖虹羚律師
被　　　告　甲○原名王碧慧）.
訴訟代理人　吳孟玲律師
上列當事人間請求侵權行為損害賠償事件，本院於中華民國96年
1 月12日言詞辯論終結，判決如下：
    主      文
原告之訴及假執行之聲請均駁回。
訴訟費用由原告負擔。
    事實及理由
一、原告主張：原告與被告甲○（原名王碧慧，民國95年12月26
    日改名為甲○）原為夫妻，原告於94年10月間經由親戚口中
    得知被告通姦，原告得知後在徵信社之蒐證下，發現被告確
    有通姦之觸法行為，在鄰長見證下，被告丙○○坦言確實與
    甲○交往，多次在自家住宅發生性行為並立下切結書。原告
    得知被告之侵權行為後，原告痛不欲生，精神受到嚴重折磨
    無法入眠，食不下嚥，更有幾度輕生之念頭，現在更是足不
    出戶，深怕被鄰居親戚指指點點，被告之侵權行為致原告家
    庭破碎無法重組，對原告之子身心影響更是深遠，使原告之
    子在學校受同學欺辱，自屬侵害原告之名譽，爰依侵權行為
    法律關係，請求被告連帶賠償原告精神上之損害。併為聲明
    ：(一)被告應連帶給付原告新臺幣（下同）150 萬元及自起訴
    狀繕本送達翌日起至清償日止，按年息5%計算之利息；(二)陳
    明願供擔保，請准宣告假執行。
二、被告甲○以：原告曾對被告提出通姦之刑事告訴，業經檢察
    官為不起訴之處分。又原告提出丙○○所書之自白書，全部
    字跡非丙○○所為，當時原告夥同多人在伊家門口，由原告
    入門要求與丙○○談判，丙○○之母丁○○見狀心生恐懼，
    遂電告丙○○返家處理，雙方並至鄰里長處協調，丙○○否
    認曾與伊發生性關係，但顧及家人安全，乃表示不知伊有配
    偶而與其交友，為免日後麻煩始願意簽立和解書。原告強令
    丙○○在原告書立之自白書上簽名，於丙○○簽名完畢後，
    始在和解書上加上「性」關係等字眼，丙○○當場表示抗議
    ，然原告完全不理會，伊與係因遭受原告之暴力相向，因此
    離家尋求庇護，並聲請民事保護令，經協調後與原告於95年
    2 月17日協議離婚，且伊為脫離苦海，同意給付原告20萬元
    ，伊並無與丙○○通姦或交往之侵權行為，原告未經伊同意
    所為之錄音並無證據能力等語，資為抗辯。被告丙○○以：
    伊從未與甲○發生性行為，更未向原告承認與甲○發生性行
    為，原告提出之和解書係鄰長柳俊宏依據原告之意思逐字書
    寫，實係為避免原告繼續干擾伊及伊母親生活，且簽立和解
    書當日即94年12月15日至伊住處樓下，語帶威脅且態度強硬
    地要求伊和解，伊母親在孤立無援情況下，甚為驚恐，始與
    鄰長柳俊聯系協助處理，伊係不欲讓原告繼續誤會並干擾家
    人生活安寧情況下始簽立和解書，伊與甲○並無通姦或交往
    之侵權行為等語，資為抗辯。併為答辯聲明：(一)原告之訴駁
    回。
    (二)陳明如受不利判決，願供擔保請准宣告假執行。
三、兩造於本院95年12月12 日言詞辯論期日依民事訴訟法第271
    條之1 準用第270 條之1 第1 項第3 款規定，協議簡化爭點
    ，其協議不爭執及爭執之事項如下（見本院卷第56頁至第57
    頁）：
  (一)兩造不爭執之事項：
    1.原告與甲○（原名王碧慧）原係夫妻，於95年2 月17日離
      婚，被告提出之離婚協議書為真正（見本院卷第33頁）。
    2.原告提出被告丙○○94年12月15日之字據形式上為真正（
      見本院卷第6 頁）。
    3.原告為高職夜校畢業，目前從事機械製造業，月入約
      33,000 元 至35,000元。
    4.被告丙○○為國中畢業，目前從事禮品買賣工作，月入約
      2 至3 萬元；被告甲○為國中畢業，目前從事百貨業，月
      入約2 萬元。
    5.原告主張被告之侵權行為為交往及通姦。
    6.本件訴訟標的法律關係為：侵權行為損害賠償請求權。
  (二)兩造爭執之事項：
    1.被告有無交往或通姦之侵權行為？或被告僅為普通朋友？
      是否構成侵權行為？
    2.原告於被告丙○○94年12月15日簽立字據後，是否即不得
      再對被告丙○○請求損害賠償？該字據上記載「發生關係
      」是否即「發生性關係」之意？
    3.依據原告與甲○之離婚協議書第5 條之約定，原告是否不
      得再就甲○與丙○○之交往或通姦行為請求侵權行為損害
      賠償？
    4.如原告得請求被告賠償，則原告請求150 萬元慰撫金是否
      過高？原告得請求之慰撫金為若干元？
四、原告未舉證證明被告確有通姦或交往之侵權行為：
  (一)按依民法第184 條第1 項前段規定，侵權行為以因故意或過
    失不法侵害他人權利為構成要件，故主張行為人應依該條項
    前段規定負侵權行為責任者，應就行為人有故意或過失之要
    件，負舉證責任（最高法院90年度台上字第1941號判決意旨
    參看）。
  (二)原告主張其與甲○原係夫妻，於95年2 月17日離婚，惟於伊
    與甲○離婚前，甲○即與被告丙○○於94年間通姦及交往等
    情，固據原告提出丙○○於94年12月15日書立予原告之字據
    影本1 紙、錄音譯文2 份及照片17幀為證（見本院卷第6 頁
    、第67頁至第81頁及證物袋內照片）。被告則否認有通姦及
    交往之侵權行為，則原告主張被告有通姦及交往之侵權行為
    ，自應由原告舉證證明被告確有通姦及交往之侵權行為。
  (三)原告提出照片17幀之內容均係被告在甲○工作之商店內交談
    及被告共騎1 輛機車之照片，並未見被告有何親密之舉動，
    自難以原告提出之照片認被告有通姦或交往之侵權行為。
  (四)又查原告固提出被告丙○○簽名之字據影本1 紙為證（見本
    院卷第6 頁），該字據雖載明：「茲因本人丙○○在不知情
    的情況下認識王碧慧（即被告甲○），並且發生『性』關係
    。得知有夫之後，對方王碧慧之夫乙○○不予計較，同時雙
    方達成和解，今後不得再與王碧慧聯絡與來往，如有違背之
    之約，願意接受乙○○處置。空口無憑，立據為證。雙方立
    據人：丙○○、乙○○。本鄰長柳俊宏見證。中華民國九十
    四年十二月十五日」，被告抗辯前開字據上「性」字，係原
    告於丙○○簽名後再行加上等情，為原告所自認，且書立該
    字據之證人柳俊宏於檢察官偵查時亦證稱：當時原告至丙○○及其母丁○○家，丁○○打電話給鄭，說有一群人在鄭家
    門口樓下，說要跟鄭和解，丁○○稱其僅有1 人在家不敢開
    門，說要去伊所開三媽堂談，後來來了4 個人，2 個年輕人
    及1 個中年人及丁○○，1 個是原告，另1 個自稱原告之姊
    夫，還有1 人為原告之父，該3 人要伊寫和解書，伊問何事
    ，原告之父說其媳婦與別人外遇，不追究丙○○，因丙○○
    未結婚，只要告其媳婦，伊寫了好幾個版本，原告等均不接
    受，之後原告等打行動聯絡他人拿稿子要伊照超，伊即照超
    ，字據上第2 行「性」係原告姊夫要求加上，伊字據快寫好
    時丙○○始出現，沒有講話，臉色怪怪的，後來就簽名，「
    性」字係丙○○簽名後原告姊夫始要求伊加上，丙○○當時
    未承認與甲○發生性行為（見94年度交查字第2196號卷第46
    頁至第47頁），足證當日簽前開字據時，丙○○並未承認與
    甲○發生性行為，且字據上「性」字係丙○○簽名後始應原
    告姊夫之要求而加註於該字據上。
  (五)依現今慣行之中文語法，一般人所謂「發生關係」固係指性
    關係，並非被告抗辯之普通朋友關係。然查柳俊宏於檢察官
    偵查時已證稱原告要求丙○○簽名於該字據上，係表明欲與
    丙○○和解，不予追究，只要告甲○等語，核與證人即被告
    丙○○之母丁○○證述情節相符。又證人丁○○於本院審理
    時證稱：係因原告稱有誤會，要將誤會解釋清楚，故寫該字
    據，要丙○○簽名，發生關係係原告要求這樣寫，伊等低調
    處理，希望原告不要再來騷擾，原告94年12月13日打丙○○
    ，14日來電要和談，伊與丙○○不願去，15日原告又打電話
    來，丙○○不在家，原告即一直找伊，要伊與丙○○當天將
    話講清楚，伊稱丙○○不在家，原告就跑來伊家，說有話要
    談，伊下去原告要求將丙○○及甲○之關係解釋清楚，伊告
    知原告丙○○與甲○為普通朋友，簽字據係答應原告要求不
    再與甲○來往，字據係原告要求簽的，原告稱只要簽下去原
    告即不會再找伊等麻煩，原告稱文字如何寫沒有關係，大家
    將誤會解釋開來，字據係證明丙○○清白，若不依原告意思
    寫，就表示丙○○會繼續與甲○來往，伊當初有質疑「發生
    關係」的意義，伊認為係指性關係，原告稱文字如何寫都無
    所謂，要給原告一個交代，將誤會講開就好，要給原告一個
    證明，以後不繼續與王小姐交往，丙○○不願意簽，原告稱
    若不願簽，即表示沒誠意解開誤會，一定會再與王小姐繼續
    交往，鄰長亦表示文字沒有關係，丙○○始順著原告之意思
    簽字據，答應原告要求不再與王小姐有來往（見本院卷第90
    頁至第91頁）等語，復核該字據上確實載明「同時雙方達成
    和解，今後不得再與王碧慧聯絡來往」，原告亦自認當初伊
    確係向丙○○稱只要丙○○願意承認，而且以後不再去找甲○，伊就不追究丙○○（見本院卷第94頁），足證原告當天
    確係要求丙○○不再與甲○來往，並簽立前開字據，原告即
    不再找丙○○，作為丙○○簽名於字據上之交換條件。又原
    告於94年12月13日下午7 時許，確與其姊陳素鈴至丙○○在
    臺北縣中和市○○路236 巷25號住處附近，因見丙○○與甲○走在街上，陳素鈴並將甲○推倒在地，致甲○受傷，陳素
    鈴涉犯傷害之刑事犯罪部分，並經檢察官聲請簡易判決處刑
    ，亦據丙○○提出聲請簡易判決處刑書影本1 件在卷足按（
    見本院卷第66頁）等情，足證丙○○書立該字據前，確因甲○而與原告及陳素鈴發生糾紛，況該字據上復記載對丙○○
    不予追究等字據，故丙○○抗辯其係因為避免家人受干擾始
    簽立該字據，尚非無據。該字據上雖記載丙○○與甲○「發
    生關係」，然該等字據既非丙○○所親書，且丙○○於簽立
    字據當天復未自承確與甲○發生性關係，其簽立該字據復係
    冀求原告不再干擾其與家人生活，自難以丙○○書立之字據
    認丙○○確有與甲○通姦之侵權行為。
  (六)又原告主張丙○○與甲○交往係侵權行為，惟查丁○○於本
    院審理時一再陳稱丙○○與甲○未交往，甲○僅到過伊家3
    次，1 次在伊家樓下碰到，另1 次係下班時間至伊家借廁所
    ，有1 次伊並曾請甲○喝過茶，伊不知道丙○○甲○何時交
    往等語（見本院店91頁），且丁○○雖稱伊不知丙○○甲○
    交往，惟經本院勘驗開庭數位錄音內容，丁○○係循法官問
    話而回答，確實未證稱丙○○及甲○有交往之事實。
  (七)而原告另提出其與甲○間之錄音譯文（見本院卷第70頁以下
    ）為證，被告則抗辯該錄音未經甲○同意，不具證據能力等
    語。經查原告與甲○間之對話內容，原告為通話之一造，依
    通訊保障及監察法第29條第3 款之規定，監察者為通訊之一
    方，而非出於不法目的者，並無違反通訊保障及監察法之規
    定，該項錄音並非違法取得之證據，故被告抗辯該項錄音譯
    文無證據能力云云，自屬無據。惟遍觀原告提出錄音譯文之
    內容以觀，均係原告與甲○商談甲○是否願意給付原告20萬
    元或25萬元，作為與原告離婚及原告撤銷刑事告訴併交付光
    碟之交換條件，原告雖於錄音中指責甲○「討客兄」等語，
    惟甲○並未承認有與丙○○通姦或交往之侵權行為，自難以
    原告提出之錄音譯文，認原告已舉證證明被告有通姦或交往
    之侵權行為。
  (八)又按和解有使當事人所拋棄之權利消滅及使當事人取得和解
    契約所訂明權利之效力，民法第738 條定有明文。原告於前
    開字據中，既已與丙○○約定對丙○○不予追究，自有與丙○○和解之意思，自有於簽立該字據時，拋棄對丙○○之侵
    權行為損害賠償請求權，原告尚不得於和解後再主張和解前
    之法律關係，原告復依和解前之法律關係，主張被告丙○○
    應負侵權行為損害賠償責任，亦屬無據。
  (九)基上，原告未舉證證明被告確有通姦或交往之侵權行為，且
    原告已與丙○○和解，自不得再依和解前之法律關係，向丙○○主張侵權行為損害賠償。
五、綜上所述，原告未舉證證明被告確有侵權行為，原告復已與
    丙○○和解，從而，原告依據侵權行為之法律關係，請求被
    告連帶賠償150 萬元及自起訴狀繕本送達翌日起至清償日止
    ，按年息5%計算之法定遲延利息，為無理由，應予駁回。
六、原告之訴既經駁回，其假執行之聲請亦失所附麗，應併予駁
    回。
七、因本案事證已臻明確，兩造其餘主張、陳述及所提之證據暨
    攻擊防禦方法，經本院審酌後，認均與本案判斷結果無影響
    ，毋庸再予一一審酌，附此敘明。
八、結論：本件原告之訴為無理由，依民事訴訟法第78條，判決
    如主文。
中　　華　　民　　國　　96　　年　　1 　　月　　26　　日
                  民事第一庭    法　官　周舒雁
上列正本係照原本作成
如對本判決上訴，須於判決送達後20日內向本院提出上訴狀
中　　華　　民　　國　　96　　年　　1 　　月　　26　　日
                                書記官  張坤校
